臺灣雲林地方法院刑事判決　　　　　　　100年度易字第543號
公　訴　人　臺灣雲林地方法院檢察署檢察官
被　　　告　鄭臣紘
上列被告因竊盜案件，經檢察官提起公訴（100年度速偵字第171
號），被告於準備程序中對被訴之事實為有罪之陳述，經法官告
知簡式審判程序意旨，並聽取當事人之意見後，經本院合議庭裁
定由受命法官獨任行簡式審判程序，判決如下：
    主    文
鄭臣紘犯攜帶兇器竊盜罪，累犯，處有期徒刑捌月，扣案之鐵條
拾枝及鐵剪壹支均沒收之。
    事實及理由
一、犯罪事實：
    鄭臣紘前因施用第一級毒品案件，經本院以97年度訴字第50
    4 號判處有期徒刑10月確定，於99年1 月11日縮刑期滿執行
    完畢。詎其仍不知悔改，復因施用第一級毒品亟需金錢（施
    用第一級毒品部分另經本院100 年度訴字第677 號判決判處
    有期徒刑8 月），與真實姓名年籍不詳之綽號「阿奇」成年
    男子，於民國100 年9 月8 日凌晨3 時30分許，由「阿奇」
    騎乘車牌號碼不詳之機車搭載鄭臣紘，一同至雲林縣莿桐鄉
    大美村溪美2 之4 號旁，「阿奇」負責在該處把風，鄭臣紘
    則持客觀上足供兇器使用之鐵剪，並以自行攜帶之10支鐵條
    插在該處5 號電線桿之孔洞上攀爬上該電線桿，持該鐵剪剪
    下臺灣電力公司（下稱臺電公司）所有之電纜線（重約6 公
    斤）而竊取之，得手後據為己有，嗣其等欲離去之際，遭接
    獲報案趕至該處之員警查獲，「阿奇」趁隙逃離現場，鄭臣
    紘則當場經警逮捕，扣得電纜線（PVC 風雨線60M/M ）共6
    公斤、鐵條10支及鐵剪1 支。
二、認定犯罪事實所憑之證據及理由
(一)、本案被告鄭臣紘所犯之罪，係死刑、無期徒刑、最輕本刑為
    3 年以上有期徒刑以外之罪，其於準備程序就前揭被訴事實
    為有罪之陳述，經受命法官告知簡式審判程序之旨，並聽取
    其與公訴人之意見後，本院合議庭裁定，依刑事訴訟法第27
    3 條之1 規定，由受命法官獨任進行簡式審判程序，是本案
    之證據調查，依刑事訴訟法第273 條之2 規定，不受同法第
    159 條第1 項、第161 條之2 、第161 條之3 、第163 條之
    1 及第164 條至第170 條規定之限制，合先敘明。
(二)、被告對上開犯罪事實，業於本院審理坦承不諱，並與證人陳
    清池、游順欽之指述大致相合，且有現場照片6 張在卷可稽
    ，並有扣案之鐵剪1 支、鐵條10支、贓物認領保管單足資佐
    證。是以被告任意性之自白與事實相合，應可採信。本案事
    證明確，被告犯行洵堪認定，應依法論科。
三、論罪科刑之理由
(一)、按刑法第321 條第1 項第3 款之攜帶兇器竊盜罪，係以行為
    人攜帶兇器竊盜為其加重條件，此所謂兇器，其種類並無限
    制，凡客觀上足對人之生命、身體、安全構成威脅，具有危
    險性之兇器均屬之，且祇須行竊時攜帶此種具有危險性之兇
    器為已足，並不以攜帶之初有行兇之意圖為必要（最高法院
    79年臺上字第5253號判例意旨參照）。查本案扣案之鐵剪1
    支，為鐵製材質，長約25公分，前端屬銳利狀，鐵條10支亦
    屬鐵製材質，質地堅硬，此經本院勘驗後筆錄在卷，則該鐵
    剪與鐵條客觀上顯然足以對人之生命、身體、安全構成威脅
    ，均具有危險性，當屬兇器無訛。核被告所為，係犯刑法第
    321 條第1 項第3 款攜帶兇器竊盜罪。又被告前經有期徒刑
    宣告執行完畢，此有臺灣高等法院被告前案紀錄表附卷足憑
    ，其於5 年內再犯本案竊盜犯行，有累犯之適用，應依法加
    重其刑。
(二)、爰審酌：被告自承於89、90年間開始染上第二級毒品，至93
    、94年間開始染上第一級毒品，此有臺灣高等法院被告前案
    紀錄表附卷可佐，其間被告又有諸如竊盜、詐欺之前案紀錄
    ，被告此次落網正為籌措施用毒品金錢鋌而走險，再次涉犯
    竊盜犯行，可見被告在沈溺毒品後，不僅使原來正常生活脫
    離常軌，更會因毒品花費甚鉅，而必須以非法手段去獲取施
    用毒品金錢，是以被告在這十年之間，生活不啻就是在施用
    毒品、獲取施用毒品金錢來源、犯法歷經刑事審判、出入監
    所間，反覆為一輪迴，被告現已屆41歲年紀，回頭過往這段
    歲月，心中難道從未生有一絲後悔與悲涼之感，莫非要再容
    任自己，在下一個十年，仍不斷重蹈上揭覆轍直至終老，如
    斯之生命存續究竟有何意義，不過為毒品操弄下的一具行屍
    走肉罷矣！又被告此次是以鐵剪剪斷電纜線欲為變賣，雖該
    電纜線變賣價值非鉅，且該遭竊取之電纜線亦經臺電公司領
    回，有卷附之贓物認領保管單可佐，而被告亦賠償臺電公司
    為修復檢斷電纜線之工資費用，復有被告庭呈之臺灣電力公
    司雲林區營業處繳款單可資證明，可認臺電公司所受損害有
    一定彌補，惟被告竊取電纜線，實則潛藏危害甚鉅，輕則僅
    造成臺電公司再行修復電纜線之金錢損耗，重則可能會造成
    遭剪斷電纜線區域之供電異常，如供電影響之區域有醫院、
    工廠等對電力穩定持續供應甚為要求之處所，倘發生電力供
    給異常，後果將不堪設想，豈是區區被告1 人能負擔！被告
    於本院開庭審理之際，其65歲之老父與胞弟亦到庭表示關心
    ，被告應感念當其不斷回頭尋求毒品逃離現實下、當家人殷
    殷期盼被告好轉，卻都遭被告屢屢傷害後，被告之家人仍不
    離不棄，願意陪伴在被告身邊之恩情，不該以為此種關心理
    所當然，應當試圖振作以回應家人在身後的默默等待。被告
    供承本次出監後，會尋得板模工作，並好好孝順父母等語（
    見本院卷第40頁反面），被告務必言出必行，並透過此次矯
    治程序走出毒害陰霾，才能不被毒品束縛，進而不為籌措施
    用毒品金錢而一錯再錯，而被告之父母及兄弟，也才能真正
    放下對被告之擔憂及其他一切情狀，量處如主文所示之刑。
(三)、末按扣案之鐵條10支及鐵剪1 支，經被告自承為其所有，並
    作為竊盜犯行所用，應依刑法第38條第1項第2款沒收之。
四、應適用之法律
(一)、刑事訴訟法第273 條之1 第1 項、第299 條第1 項前段。
(二)、刑法第321 條第1 項第3 款、第47條第1 項、第38條第1 項
    第2 款。
本案經檢察官楊順淑到庭執行職務。
中    華    民    國  100     年    10    月    31    日
                  刑事第七庭  法  官  王子榮
以上正本證明與原本無異。
如不服本判決應於收受送達後10日內向本院提出上訴書狀，並應
敘述具體理由；其未敘述上訴理由者，應於上訴期間屆滿後20日
內向本院補提理由書（均須按他造當事人之人數附繕本）「切勿
逕送上級法院」。
                              書記官  陳俊偉
中    華    民    國   100    年    10    月    31    日
附錄本判決論罪科刑法條全文：
中華民國刑法第321條
犯竊盜罪而有下列情形之一者，處 6 月以上、5 年以下有期徒
刑，得併科新臺幣 10 萬元以下罰金：
一、侵入住宅或有人居住之建築物、船艦或隱匿其內而犯之者。
二、毀越門扇、牆垣或其他安全設備而犯之者。
三、攜帶兇器而犯之者。
四、結夥三人以上而犯之者。
五、乘火災、水災或其他災害之際而犯之者。
六、在車站、埠頭、航空站或其他供水、陸、空公眾運輸之舟、
    車、航空機內而犯之者。
前項之未遂犯罰之。